臺灣新竹地方法院刑事判決
                                     111年度交易字第82號
公  訴  人  臺灣新竹地方檢察署檢察官
被      告  陳偉驊


上列被告因過失傷害案件，經檢察官提起公訴（110年度偵字第1
1069號)，被告於本院準備程序中，就被訴事實為有罪之陳述，
經本院告知簡式審判程序意旨，並聽取公訴人、被告之意見後，
裁定依簡式審判程序審理，並判決如下：
    主  文
陳偉驊犯過失傷害罪，處拘役伍拾日，如易科罰金，以新臺幣壹
仟元折算壹日。
    事實及理由
一、本件犯罪事實及證據，除證據部分應補充「新竹縣政府警察
    局新湖分局新豐分駐所道路交通事故肇事人自首情形紀錄表
    1份（偵卷第27頁）」、「被告陳偉驊於本院準備程序、審
    理時之自白（本院卷第48至49、55頁）」外，餘均引用檢察
    官起訴書之記載（如附件）。
二、按行車速度，依速限標誌或標線之規定，無速限標誌或標線
    者，應依下列規定：……二、行經設有彎道、坡路、狹路、狹
    橋、隧道、學校、醫院標誌之路段、道路施工路段、泥濘或
    積水道路、無號誌之交岔路口及其他人車擁擠處所，或因雨
    霧致視線不清或道路發生臨時障礙，均應減速慢行，作隨時
    停車之準備；汽車行駛時，駕駛人應注意車前狀況及兩車並
    行之間隔，並隨時採取必要之安全措施，道路交通安全規則
    第93條第1項第2款、第94條第3項分別定有明文。本件被告
    為領有合格駕駛執照之汽車駕駛人，自然應遵守上述規定行
    駛，而依道路交通事故調查表㈠所示（偵卷第31頁），本案
    事故發生時，天候晴、日間自然光線、柏油路面乾燥、無缺
    陷、視距良好、無障礙物，並無不能注意之情事，被告疏未
    注意及此，在其駕駛之自用小貨車行經上開路口，未減速慢
    行，又未充分注意車前路口之狀況，肇致本件車禍，足見被
    告對本件車禍之發生確有過失，應屬明確。又告訴人謝邱豐
    菊確係因本件車禍受有右側股骨閉鎖性骨折、右手前臂撕裂
    傷等傷害，顯然被告之過失與告訴人之傷害間確具有相當因
    果關係無訛。至告訴人謝邱豐菊騎乘電動代步車行經前開路
    口，雖亦疏未充分注意左右來車，對於本件交通事故之發生
    縱與有過失，仍無解於本件被告罪責之成立，併此指明。
三、論罪科刑：
　㈠核被告所為，係犯刑法第284條前段之過失傷害罪。
　㈡又被告於犯罪未被有偵查職權之公務員發覺前，向前往現場
    處理之警員當場承認為肇事人乙情，有新竹縣政府警察局新
    湖分局新豐分駐所道路交通事故肇事人自首情形紀錄表1份
    在卷足參（偵卷第27頁），是認被告有接受裁判之意思甚明
    ，符合自首之要件，爰依刑法第62條前段規定，減輕其刑。
　㈢爰以行為人責任為基礎，審酌被告未能善盡駕駛注意義務，
    導致告訴人謝邱豐菊受傷之結果，所為實應非難；惟念被告
    坦承犯行，並衡酌告訴人所受之傷勢、被告違反義務之程度
    ，暨被告自述高中畢業之教育程度，現以送貨司機為業，家
    庭經濟狀況勉持（本院卷第55頁），及雙方對於和解金額差
    距過大無法達成和解，告訴代理人表示希望法院從輕量刑之
    意見（本院卷第56頁）等一切情狀，量處如主文所示之刑，
    並諭知易科罰金之折算標準。
據上論斷，應依刑事訴訟法第273條之1第1項、第299條第1項前
段、第310條之2、第454條第2項，判決如主文。
本案經檢察官邱志平提起公訴，檢察官林李嘉到庭執行職務。
中　　華　　民　　國　　111 　年　　5 　　月　　19　  日
                  刑事第三庭    法　官  王靜慧　　
以上正本證明與原本無異。
如不服本判決應於收受本判決後20日內向本院提出上訴書狀，上
訴書狀應敘述具體理由。上訴書狀未敘述上訴理由者，應於上訴
期間屆滿後20日內補提理由書狀於本院(均須按他造當事人之人
數附繕本 )「切勿逕送上級法院」。 
中　　華　　民　　國　　111 　年　　5 　　月　　20　　日
                                書記官  陳怡君  
附錄本案論罪科刑法條：
中華民國刑法第284條
因過失傷害人者，處1年以下有期徒刑、拘役或10萬元以下罰金
；致重傷者，處3年以下有期徒刑、拘役或30萬元以下罰金。
附  件：
臺灣新竹地方檢察署檢察官起訴書
                                    110年度偵字第11069號
　　被　　　告　陳偉驊
上列被告因過失傷害案件，已經偵查終結，認應提起公訴，茲將
犯罪事實及證據並所犯法條分敘如下：
　　　　犯罪事實
一、陳偉驊於民國110年3月3日12時25分許，駕駛車牌號碼000-0
    000號自用小貨車，沿新竹縣新豐鄉中崙村竹6鄉道由東向西
    直行，行經上開路段與中崙村2鄰產業道路口，本應注意車
    前狀況，隨時採取必要之安全措施，而依當時天候晴、日間
    自然光線、柏油路面乾燥、無缺陷、無障礙物、視距良好等
    情，並無不能注意之情事，竟疏未注意，貿然直行，適謝邱
    豐菊騎乘電動代步車，沿中崙村2鄰產業道路口由北往南行
    駛，行經上開路口，閃避不及，致上開2車輛發生碰撞，謝
    邱豐菊人車倒地，受有右側股骨閉鎖性骨折、右手前臂撕裂
    傷等傷害。經警據報處理後，始循線查悉上情。
二、案經謝邱豐菊訴由新竹縣政府警察局新湖分局報告偵辦。
        證據並所犯法條
一、證據清單及待證事實
編號 證據名稱 待證事實 1 被告陳偉驊於警詢時及偵查中之供述。 證明全部犯罪事實。 2 證人即告訴人謝邱豐菊於警詢之證述。 證明全部犯罪事實。 3 警員職務報告、車輛詳細資料報表、道路交通事故現場圖、道路交通事故調查報告表（一）、（二）各1份、現場及車輛照片11紙、行車紀錄器光碟1片及內容擷圖2紙。 證明全部犯罪事實。   4 天主教仁慈醫療財團法人仁慈醫院診斷證明書。 證明告訴人受有前揭傷害之事實。 
二、核被告所為，係犯刑法第284條前段之過失傷害罪嫌。
三、依刑事訴訟法第251條第1項提起公訴。
　　此　致
臺灣新竹地方法院
中　　華　　民　　國　 110　　年　　12　　月　　21　　日
　　　　　　　　　　　　　檢　察　官　邱志平
本件正本證明與原本無異
中　　華　　民　　國　 111　　年　　1 　　月　　13　　日
                          書  記  官  鄭思柔